---
title: "ANALISIS DE INSTRUMENTOS FINANCIEROS"
author: "Mirian Yanet"
date: "23/10/2020"
output:
  word_document: default
  html_document: default
---
Usaremos la base de datos de Yahoo finance 

https://finance.yahoo.com/quote/DNKN/history?p=DNKN

Instrumento financiero ZooM
Precios vs Retornos:
Instalamos algunos paquetes (librerias)
install.packages('tseries')
```{r}

library(tseries)
```
```{r}
install.packages('tseries')
library(tseries)
```

Este comando sirve para instalar paquetes, en este caso se ha instalado el paquete tseries.

```{r}
precioszm = get.hist.quote(instrument = "ZM",quote=c("Cl"))
plot(precioszm)
View(precioszm)
```
Interpretación: Los precios de Zoom presentan una tendencia a las alzas y bajas, pero vemos que el 2020 el precio de Zoom ha ido en aumento. 
```{r}
pdiferenciazm = diff(precioszm)
```
El comando diff sirve para diferenciar una serie
```{r}
View(pdiferenciazm)
plot(pdiferenciazm)
```
Interpretación: La primera diferencia Zoom en promedio es estacionario, con  pérdidas de 20 dólares y ganancias de cerca de 30 dólares.

Graficando en paralelo:
```{r}
par(mfrow=c(1,2))
plot(precioszm)
plot(pdiferenciazm)

```
Interpretación: Los precios presentan cambios en tendencia subidas y bajadas, la primeradiferencia presenta caidas de 20 dólares y ganancias de 30 dólares. 

```{r}
retornozm = diff(log(precioszm))
View(retornozm)
```
```{r}
par(mfrow=c(1,2))
plot(precioszm)
plot(retornozm)
```
Interpretación: Los precios de Zoom presentan tendencias a las altas y bajas. El retorno de Zoom en promedio es estacionario con una desviación de 0.0 a 0.1. Observamos que el 2020 ha presentado una alza de 20 % por el aumento en el uso de esta aplicación y pérdidas de 10%. 

```{r}
par(mfrow=c(1,3))
plot(precioszm, main="Precios de ZM")
plot(pdiferenciazm,main="Primera diferencia ZM")
plot(retornozm,main="Retorno ZM")
```
Interpretación: Observamos que los precioszm presentan cambios en tendencia, con alzas y bajas (drifts). Por otro lado la primera diferenciazm y el retornozm presentan una caída estrepitosa por el covid19 en el 2020.Sin embargo son más estables y estacionarias, con una media en promedio cerca a cero y donde la desviación esta entre 0 a 1.La primera diferenciazm alcanza pérdidas en montos de -20 y ganancias de 30. Por otro lado el retornozm es muy volátil y con fuertes caídas cerca de 10 % y ganancias cerca de 20%.
```{r}
par(mfrow=c(1,3))
hist(as.ts(precioszm))
hist(as.ts(pdiferenciazm))
hist(as.ts(retornozm))
```
Interpretación: Observamos que las primeras diferenciaszm y el retornozm son leptocúrticas(hay una gran concentración en lugares pequeños) y se distribuyen como una t de student y donde la kurtosis es mayor a 3 .La primera diferenciazm es asimétrica ala derecha s>0 y el retorno zm es simétrica con s=0. Los precioszm presentan una distribucion log normal y presenta una asimetria positiva s>0.

El comando as.ts se lee: "como serie de tiempo" y convierte cualquier objeto en una serie temporal

modelando los retornos considerando Box Jenkins
Paso 1: Ver si los precioszm son Estacionarios o no?
```{r}
par(mfrow=c(1,2))
plot(precioszm)
plot(retornozm)
```
Interpretación: Graficamente vemos que el precioZm no es estacionario,pero usaremos un test de Raiz unitaria para determinar si este precio tiene Raiz unitaria.Por otro lado el retornozm es muy vólatil y con una desviación muy cambiante.
```{r}
adf.test(precioszm)
```
Recordar: Si el p-value es "menor que 0.05" entonces se RECHAZA la "Ho" Hipótesis Nula

Donde 
ho:No es estacionario
Ha:Es estacionario
Vemos que el p-value es mayor a 0.05 entonces ACEPTO la nula o lo que e equivalente, RECHAZO la Alternativa
Como el R confirma:
Rechazo la ESTACIONARIEDAD
Por lo tanto segun el test de ADF Dickey-Fuller Aumentado 
Los precios no son estacionarios!!

 Mostrar segun el ADF si los retornos son estacionarios:
```{r}
adf.test(retornozm)
```
 Rpta: Los retorno son estacionarios

Los precios son Integrados de Orden 1 , I(1)     esto quiere decir que "d=1" donde d es el orden de integrar, las veces que debemos de diferenciar para volver estacionaria una serie.
Porque le hemos tomado una primera diferencia PD= P_t - P{t-1}
Los retornos son la Primera diferencia  en porcentajes
Estos retornos son estacionarios
Esto quiere decir que solo bastó tomar 1 diferencia para estacionarizar los precios.

¿Tienes tu serie estacionaria? Retornos: ARMA(p,q)
artificio
```{r}
preciozm=as.numeric(precioszm)
pdzm=diff(preciozm)
preciozm=diffinv(pdzm)
pdzm=diff(preciozm)

```

En finanzas de mercado lo sresiduos de los modelos de las PDs o Retornos siempre son Heterocedásiticos  porque están afectados por especulación y aun asi es recomendable ver la FAS y FAP para tener en cuenta, el orden p y q del ARMA(p,q)
```{r}
acf(pdzm) 
```
```{r}
pacf(pdzm)
```

acf(pdzm) # Ver el q del ARMA(p,q), la parte MA(q)
 MA(q) = q = 1,2,4
pacf(pdzm) # Ver el p del ARMA(p,q), la parte AR(p)
AR(p) = p = 2,4

```{r}
modelo1zm=arma(pdzm,order = c(4,4))
summary(modelo1zm)
```


```{r}
modelo2zm=arma(pdzm,order = c(4,2))
summary(modelo2zm)
```
```{r}
modelo3zm=arma(pdzm,order = c(4,1))
summary(modelo3zm)
```
```{r}
modelo4zm=arma(pdzm,order = c(2,1))
summary(modelo4zm)
```
```{r}
modelo5zm =arma(pdzm,order = c(2,2))
summary(modelo5zm)

```

```{r}
modelo6zm=arma(pdzm,order = c(2,4))
summary(modelo6zm)
```


Elegimos el mejor modelo
summary(modelo1zm)
AIC = 1985.52
summary(modelo2zm)
AIC =  1981.52
summary(modelo3zm)
 AIC = 1979.83
summary(modelo4zm)
AIC = 1981.81
summary(modelo5zm)
AIC = 1979.36
summary(modelo6zm)
AIC = 1981.47

hasta el momento el ARMA(2,2) es el mejor modelo modelo


Instrumento financiero AAPL
Precios vs Retornos:
Instalamos algunos paquetes (librerias)
install.packages('tseries')
library(tseries)

Este comando sirve para instalar paquetes, en este caso se ha instalado el paquete tseries.

```{r}
preciosAAPL = get.hist.quote(instrument = "AAPL",quote=c("Cl"))
plot(preciosAAPL)
?get.hist.quote
View(preciosAAPL)
```
Interpretación: Los precios AAPL presentan cambios en tendencia con alzas y bajas. 
```{r}
pdiferenciaAAPL = diff(preciosAAPL)
```
El comando diff sirve para diferenciar una serie
```{r}
View(pdiferenciaAAPL)
plot(pdiferenciaAAPL)
```
Interpretación: La primera diferencia es estacionario en media con fuerte caida de 30 dólares en el 2020 por el COVID19.

Graficando en paralelo:
```{r}
par(mfrow=c(1,2))
plot(preciosAAPL)
plot(pdiferenciaAAPL)


```
Interpretación: Los precios AAPL presentan cambios en tendencias(drifts) y la primera diferencia AAPL es estacionario en media con fuertes caidas en el 2020 por el COVID19 de 30 dólares. 
```{r}
retornoAAPL = diff(log(preciosAAPL))
View(retornoAAPL)
```
```{r}
par(mfrow=c(1,2))
plot(preciosAAPL)
plot(retornoAAPL)
```
Interpretación: Los precios AAPL presentan tendencias a las alzas y bajas, el retorno AAPL es estacionario en media con una fuerte caida de 60% en el 2000 por las crisis del puntocom.
```{r}
par(mfrow=c(1,3))
plot(preciosAAPL, main="Precios de ZM")
plot(pdiferenciaAAPL,main="Primera diferencia AAPL")
plot(retornoAAPL,main="Retorno de AAPL")
```
Interpretación:  Observamos que los preciosAAPL presentan cambios en tendencia, con alzas y bajas (drifts). Por otro lado la primera diferenciaAAPL y el retornoAAPL  presentan una caída estrepitosa por el covid19 en el 2020 .Sin embargo son más estables y estacionarias, con una media en promedio cerca a cero y donde la desviación esta entre 0 a 1.La primera diferenciaAAPL alcanza pérdidas en montos de -30 y ganancias de 20. Por otro lado el retornoAAPL  es muy volátil y con fuertes caídas  de 60 % en el 2000 por la crisis del puntocom  y ganancias cerca de 20%.
```{r}
par(mfrow=c(1,3))
hist(as.ts(preciosAAPL,main="Precios de ZM"))
hist(as.ts(pdiferenciaAAPL,main="Primera diferencia AAPL"))
hist(as.ts(retornoAAPL,main="Retorno AAPL"))
```
Interpretación: Observamos que las primeras diferenciasAAPL y el retornoAAPL  son leptocúrticas(hay una gran concentración en lugares pequeños) y se distribuyen como una t de student y donde la kurtosis es mayor a 3 y son asimétricas a la izquierda s<0 .Los preciosAAPL presentan una distribución log normal y presenta una asimétria positiva s>0.

El comando as.ts se lee: "como serie de tiempo" y convierte cualquier objeto en una serie temporal
```{r}
adf.test(preciosAAPL)
```
```{r}
adf.test(retornoAAPL)
```
Donde 
ho:No es estacionario
Ha:Es estacionario
Recordar: Si el p-value es "menor que 0.05" entonces se RECHAZA la "Ho" Hipótesis Nula
Conclusión: Los preciosAAPL son no estacionarios y el retornoAAPL si es estacionario
¿Tienes tu serie estacionaria?
 Retornos: ARMA(p,q)
Artificio
```{r}
 
precioAAPL=as.numeric(preciosAAPL)
pdAAPL=diff(precioAAPL)
precioAAPL=diffinv(pdAAPL)
pdAAPL=diff(precioAAPL)

```

```{r}
acf(pdAAPL)
```
Interpretación: Se observa que la ACF los números que salen de las bandas son 1,2,3,6,7,8,9,10.
```{r}
pacf(pdAAPL)
```
Interpretación: Observamos en la PACF los números que salen de las bandas son 1,2,5,6,7,8.
```{r}
p<- 1:4
q<- 1:3
ata=NULL
datos=NULL
ata3=NULL
for(i in p){
  for(a in q){
    ata1=print(summary(arma(pdAAPL,order = c(i,a)))$aic)
    ata=c(ata1,ata)
    ata2=paste(i,a)
    ata3=c(ata3,ata2)
    datos=data.frame("ARMA"=ata3,"AIC"=ata)
    print(datos)
  }
}
```
El mejor modelo ARMA(4,2) esel que tiene el AIC=28417.79
--------------------------------------

Instrumento financiero MSFT
Precios vs Retornos:
Instalamos algunos paquetes (librerias)

install.packages('tseries')
library(tseries)

Este comando sirve para instalar paquetes, en este caso se ha instalado el paquete tseries.

```{r}
preciosMSFT = get.hist.quote(instrument = "MSFT",quote=c("Cl"))
plot(preciosMSFT)
?get.hist.quote
View(preciosMSFT)
```
Interpretación: Los precios MSFT presentan tendencias a las alzas y bajas.
```{r}
pdiferenciaMSFT = diff(preciosMSFT)
```
El comando diff sirve para diferenciar una serie
```{r}

plot(pdiferenciaMSFT)
```
Interpretación: La primera diferenciaMSFT es estacionaria en media, con una gran caida en el 2020 por el Covid19.
Graficando en paralelo:
```{r}
par(mfrow=c(1,2))
plot(preciosMSFT)
plot(pdiferenciaMSFT)

```
Interpretación: Los precios de MSFT presentan cambios en tendencia(DRIFT) hay alzas y bajas por otro lado la primera diferenciaMSFT es estacionario en media, pero es muy volátil con fuerte caida en el 2000 por la crisis del puntocom y el 2020 por el COvid19. Con ganancias y pérdidas de 20 dólares.
```{r}
retornoMSFT = diff(log(preciosMSFT))
View(retornoMSFT)
```
```{r}
par(mfrow=c(1,2))
plot(preciosMSFT)
plot(retornoMSFT)
```
Interpretación: Los precios de MSFT presentan cambios en tendencia(DRIFT) hay alzas y bajas por otro lado el retornoMSFT es estacionario en media, pero es muy volátil con fuerte caida en el 2000 por la crisis del puntocom y el 2020 por el COvid19. Con ganancias y pérdidas de 15%.
```{r}
par(mfrow=c(1,3))
plot(preciosMSFT, main="Precios de MSFT")
plot(pdiferenciaMSFT,main="Primera diferencia MSFT")
plot(retornoMSFT,main="Retorno de MSFT")
```
Interpretación: Observamos que los preciosMSFT presentan cambios en tendencia, con alzas y bajas (drifts). Por otro lado la primera diferenciaMSFT y el retornoMSFT presentan una caída estrepitosa por el covid19 en el 2020 y en el 2000 la crisis delas puntocom (internet).Sin embargo son más estables y estacionarias, con una media en promedio cerca a cero y donde la desviación esta entre 0 a 1.la primera diferenciaMSFT alcanza pérdidas en montos de -20 y ganancias de 20. Por otro lado el retornosp500 es muy volátil y con fuertes caídas de 15 % y ganancias cerca de 15%.
```{r}
par(mfrow=c(1,3))
hist(as.ts(preciosMSFT,main="Precios de MSFT"))
hist(as.ts(pdiferenciaMSFT,main="Primera diferencia MSFT"))
hist(as.ts(retornoMSFT,main="Retorno MSFT"))
```
Interpretación: Observamos que las primeras diferenciasMSFT y el retornoMSFT  son leptocúrtica(hay una gran concentración en lugares pequeños) y se distribuyen como una t de student y donde la kurtosis es mayor a 3 y son simétricas(s=0) y los preciossp500 presentan una distribucion log normal y presenta una asimetria positiva s>0.

El comando as.ts se lee: "como serie de tiempo" y convierte cualquier objeto en una serie temporal

```{r}
adf.test(preciosMSFT)
```

```{r}
adf.test(retornoMSFT)
```
Donde 
ho:No es estacionario
Ha:Es estacionario
Recordar: Si el p-value es "menor que 0.05" entonces se RECHAZA la "Ho" Hipótesis Nula
Conclusión: Los preciosMSFT son no estacionarios y el retornoMSFT si es estacionario
¿Tienes tu serie estacionaria?
 Retornos: ARMA(p,q)
Artificio
```{r}
 
precioMSFT=as.numeric(preciosMSFT)
pdMSFT=diff(precioMSFT)
precioMSFT=diffinv(pdMSFT)
pdMSFT=diff(precioMSFT)
```
```{r}
acf(pdMSFT)
```
Interpretación: Observamos en la ACF que los números que se salen de las bandas son 1,2,3,4,5,6,7,8.
```{r}
pacf(pdMSFT)
```
Interpretación: Observamos en la PACF quelos números que se salen de las bandas son 1,3,4,6,7,8.
```{r}
p<- 1:4
q<- 1:3
ata=NULL
datos=NULL
ata3=NULL
for(i in p){
  for(a in q){
    ata1=print(summary(arma(pdMSFT,order = c(i,a)))$aic)
    ata=c(ata1,ata)
    ata2=paste(i,a)
    ata3=c(ata3,ata2)
    datos=data.frame("ARMA"=ata3,"AIC"=ata)
    print(datos)
  }
}
```
El mejor modelo ARMA(p,q) es ARMA(1,1) porque presenta un menor AIC =20373.81	.

Indice SP500
Precios vs Retornos:

Instalamos algunos paquetes (librerias)


```{r}
preciossp500 = get.hist.quote(instrument= "^GSPC",quote=c("Cl"))
```

get.hist.quote Usamos para descargar los datos desde yahoo finance 
Donde los más importante es el instrumento en este caso ^GSPC . R solo trabajará con los datos disponibles.
```{r}
View(preciossp500)
```
Sirve Para ver los valores de la serie,en este caso preciossp500.
```{r}
plot(preciossp500)
```

Interpretación: Observamos que el precio de las 500 empresas mas importantes presentan tendencias al alza y en otros periodos hay caidas.

Primeras diferencias:Nos muestra la variación de precio a  precio
```{r}
pdiferenciasp500=diff(preciossp500)
```

Elcomando diff sirve para diferenciar una serie, en este caso diferenciamos preciossp500
```{r}
View(pdiferenciasp500)
```
Sirve para ver los datos de la serie pdiferenciasp500
```{r}
plot(pdiferenciasp500)
```

Interpretación: En promedio la primera diferencia SP500 es estacionario, presentando una fuerte caida en el 2020.

Graficando en paralelo:para comparar el comportamiento de las series, en este caso
preciossp500 y la primera diferenciasp500.
```{r}
par(mfrow=c(1,2))
plot(preciossp500)
plot(pdiferenciasp500)
```

par(mfrow=c(1,2))
Sirve para graficar en una fila en paralelo en este caso en una fila y dos columnas.
Especificamos quienes son las dos graficas que queremos
plot(preciossp500)
Sirve para graficar, en este caso graficamos a los preciossp500
plot(pdiferenciasp500)
Usamos para graficar, en este caso la primera diferenciasp500

Interpretación: Observamos que los preciossp500 tienen cambios en tendencia (drift) suben y bajan,los precios se distribuyen como un arima. Observamos que la primera diferenciasp500 es estacionario,en promedio su media tiende a cero y presenta una volatilidad baja, este es un arma porque es estacionario(u=0).

 Calculamos el retorno:Me muestra la variación porcentual
```{r}
retornosp500=diff(log(preciossp500))
```
Nos sirve para hallar los retornos, que es el logaritmo neperiano de preciossp500.

Graficando en paralelo:Para comparar el comportamiento de las series, en este caso
la primera diferenciasp500 y el retornosp500.
```{r}
par(mfrow=c(1,2))
plot(pdiferenciasp500)
plot(retornosp500)
```

par(mfrow=c(1,2))
Sirve para graficar en una fila en paralelo en este caso en una fila y dos columnas.
Especificamos quienes son las dos graficas que queremos
plot(pdiferenciasp500)
Sirve para graficar, en este caso graficamos pdiferenciasp500.
plot(retornosp500)
Usamos para graficar, en este caso al retornosp500.

Interpretación: Observamos que las series(pdifernciasp500 y retornosp500) son estacionarias,pero difieren en  las escalas, la primera diferencia va de 0 a 100 presentando una caída de -300 y una ganancia de 200; el retorno va de 0.00 a 0.10(cambio porcentual) y es más volátil presentando caídas de -0.10 y ganancias de 0.10 .

Graficando en paralelo:para comparar el comportamiento de las series, en este caso
los precios,la primera diferencia y el retorno sp500.
```{r}
par(mfrow=c(1,3))
plot(preciossp500,main="precios de sp500")
plot(pdiferenciasp500,main="primera diferencia sp500")
plot(retornosp500,main="retorno sp500")
```

par(mfrow=c(1,3))
Sirve para graficar en forma conjunta en este caso una fila y tres columnas.
plot(preciossp500,main="precios de sp500")
Graficamos y usamos main pa poner el titulo ala imagen,en este caso precios de sp500.
Observamos que precios sp500 tiene tendencias a las alzas y bajas.
plot(pdiferenciasp500,main="primera diferencia sp500")
Sirve para graficar, en este caso graficamos las primeras diferencias con titulo en el gráfico.
plot(retornosp500,main="retorno sp500")
Sirve para graficar, en este caso graficamos los retornos incluyendo su titulo .

Interpretación: Observamos que los preciossp500 presentan cambios en tendencia, con alzas y bajas (drifts). Por otro lado la primera diferencia sp500 y el retornosp500 presentan una caída estrepitosa por el covid19 en el 2020 y en el 2007 hay una caída fuerte por la crisis de las deudas subprime y en el 2000 la crisis delas puntocom (internet).Sin embargo son más estables y estacionarias, con una media en promedio cerca a cero y donde la desviación esta entre 0 a 1.la primera diferenciasp500 alcanza pérdidas en montos de -300 y ganancias de 200. Por otro lado el retornosp500 es muy volátil y con fuertes caídas de 12 % y ganancias cerca de 10%.

En forma de histogramas 
```{r}
par(mfrow=c(1,3))
hist(as.ts(preciossp500))
hist(as.ts(pdiferenciasp500))
hist(as.ts(retornosp500))

```

par(mfrow=c(1,3))
Graficar en paralelo en forma de una fila y tres columnas
hist(as.ts(preciossp500))
Obtener un histogrma de los precios sp500
hist(as.ts(pdiferenciasp500))
Obtener un histograma de las primeras diferenciasp500
hist(as.ts(retornosp500))
Obtener un histogrma del retornosp500
El commando as.ts se lee:"como serie de tiempo"y convierte cualquier objeto en una serie temporal

Interpretación: Observamos que las primeras diferenciassp500 y el retornosp500  son leptocúrtica(hay una gran concentración en lugares pequeños) y se distribuyen como una t de studentporque hay una gran concentración en un lado pequeño y donde la kurtosis es mayor a 3 y son asimetricas a la izquierda s<0 los preciossp500 presentan una distribucion log normal y presenta una asimetria positiva s>0.

```{r}
adf.test(preciossp500)
```
```{r}
adf.test(retornosp500)
```
El preciosp500 no es estacionario, los retornosSP500 si son estacionarios porque el pvalue es menor a 0.05.

usamos un artificio
```{r}
preciosp500=as.numeric(preciossp500)
pdsp500=diff(preciosp500)
preciosp500=diffinv(pdsp500)
pdsp500=diff(preciosp500)
```
```{r}
acf(pdsp500)
```
Interpretación: Observamos que se salen de las bandas los números 1,2,4,5,6.
```{r}
pacf(pdsp500)
```
Interpretación: Observamos que se salen de las bandas los números 1,2,4,6,7,8,9.


```{r}
p<- 1:4
q<- 1:5
ata=NULL
datos=NULL
ata3=NULL
for(i in p){
  for(a in q){
    ata1=print(summary(arma(pdsp500,order = c(i,a)))$aic)
    ata=c(ata1,ata)
    ata2=paste(i,a)
    ata3=c(ata3,ata2)
    datos=data.frame("ARMA"=ata3,"AIC"=ata)
    print(datos)
  }
}
```
El mejor modelo es el ARMA(2,4) porque presenta un menor AIC = 63333.95.

Indice NASDAQ 

 Precios vs Retornos:
 Instalamos algunos paquetes (librerias)
install.packages('tseries')
Este comando sirve para instalar paquetes, en este caso se ha instalado el paquete tseries.
library(tseries)
```{r}
preciosNASDAQ = get.hist.quote(instrument = "^IXIC",quote=c("Cl"))
plot(preciosNASDAQ )
?get.hist.quote
View(preciosNASDAQ )

```
Interpretación: Los preciosNasdaq presentan una tendencias es decir hay alzas y bajas.
```{r}
pdiferenciaNASDAQ = diff(preciosNASDAQ )
```
El comando diff sirve para diferenciar una serie
```{r}
View(pdiferenciaNASDAQ)
plot(pdiferenciaNASDAQ)
```
Interpretación: Observamos que la primeradiferencia Nasdaq es estacionario en media,con pérdidas de -1000 y fuertes volatilidades.
Graficando en paralelo:
```{r}
par(mfrow=c(1,2))
plot(preciosNASDAQ)
plot(pdiferenciaNASDAQ)
```

Interpretación: El precioNasdaq presenta tendencias como un comportamiento ARIMA, es decir alzas y bajas; por otro lado el primera diferenciaNasdaq es estacionario en media y una fuerte caida en el 2000 de -1000.
```{r}
retornoNASDAQ = diff(log(preciosNASDAQ))
View(retornoNASDAQ)
```

```{r}
par(mfrow=c(1,2))
plot(preciosNASDAQ)
plot(retornoNASDAQ)
```
Interpretación: El precioNasdaq presenta tendencias, es decir alzas y bajas; por otro lado el retorno Nasdaq es estacionario en media.
```{r}
par(mfrow=c(1,3))
plot(preciosNASDAQ, main="Precios de NASDAQ")
plot(pdiferenciaNASDAQ,main="Primera diferencia NASDAQ")
plot(retornoNASDAQ,main="Retorno NASDAQ")
```
Interpretación: El precioNasdaq presenta tendencias a las altas y bajas, la primera diferencia Nasdaq y el retornoNasdaq en promedio son estacionarios pero presentan una volatilidad fuerte, con pérdidas de -1000 y ganancias sobre 500 dólares lo que equivale a pérdidas y ganancias de 10%.
```{r}

par(mfrow=c(1,3))
hist(as.ts(preciosNASDAQ))
hist(as.ts(pdiferenciaNASDAQ))
hist(as.ts(retornoNASDAQ))
```
Interpretación: Observamos que el retornoNasdaq y la primera diferencia son leptocúrticas con k>3, la primera diferencia es asimétrica a la izquierda con s<0 y el retornoNasdaq es simétrica con s=0.Ambas tienen un comportamiento de una T student. Por otro lado el precioNasdaq es asimétrica a la derecha con s>0 y tiene un comportamiento de una log normal. 

El comando as.ts se lee: "como serie de tiempo" y convierte cualquier objeto en una serie temporal

```{r}
adf.test(preciosNASDAQ)
```
```{r}
adf.test(retornoNASDAQ)
```
Observamos que los preciosNasdaq no son estacionarios y el retorno si lo es porque su pvalue es menor a 0.05.

usamos un artificio

```{r}
precioNASDAQ=as.numeric(preciosNASDAQ)
pdNASDAQ=diff(precioNASDAQ)
precioNASDAQ=diffinv(pdNASDAQ)
pdNASDAQ=diff(precioNASDAQ)
```
Vamos a graficar 
```{r}
acf(pdNASDAQ)
```

Interpretación: Observamos que el componente del MA puede ser 1,2,3,7,8,9.
```{r}
pacf(pdNASDAQ)
```
Interpretación: Observamos que el componente del AR(p) puede ser 1,2,6,7,8,9
```{r}
p<- 1:6
q<- 1:3
ata=NULL
datos=NULL
ata3=NULL
for(i in p){
  for(a in q){
    ata1=print(summary(arma(pdNASDAQ,order = c(i,a)))$aic)
    ata=c(ata1,ata)
    ata2=paste(i,a)
    ata3=c(ata3,ata2)
    datos=data.frame("ARMA"=ata3,"AIC"=ata)
    print(datos)
  }
}
```

El mejor modelo es un ARMA(2,1) con un Akaike de 79534.06	.

